臺灣新北地方法院刑事裁定
111年度撤緩字第289號
聲  請  人  臺灣新北地方檢察署檢察官
受  刑  人  李易洋


上列聲請人因受刑人傷害案件（本院110年度簡上字第347號），
聲請撤銷緩刑之宣告（111年度執聲字第1763號），本院裁定如
下：
    主  文
李易洋之緩刑宣告撤銷。
    理  由
一、聲請意旨略以：受刑人李易洋前因犯傷害案件，經本院以11
    0年度簡上字第347號判處有期徒刑2月，緩刑2年，於民國11
    0年12月16日確定在案。惟其竟於緩刑前即110年5月12日8時
    13分許，另犯傷害罪，經本院以111年度簡字第1019號判處
    拘役50日，於111年6月5日確定；受刑人復另於109年11月25
    日，犯共同剝奪他人行動自由罪，經本院以110年度訴字第1
    206號判處有期徒刑4月，於111年6月22日確定。被告有前開
    多次犯罪事由，足認原宣告之緩刑難收其預期效果，而有執
    行刑罰之必要，合於刑法第75條之1第1項第1款所定得撤銷
    緩刑宣告之原因，爰依刑事訴訟法第476條規定聲請撤銷緩
    刑。
二、按緩刑之宣告應撤銷者，由受刑人所在地或其最後住所地之
    地方法院檢察官聲請該法院裁定之，刑事訴訟法第476條定
    有明文。經查，受刑人最後住所地即戶籍地在新北市○○區○○
    路000巷00號3樓，此有其個人戶籍資料查詢結果、本院本院
    110年度簡上字第347號刑事判決書、臺灣新北地方檢察署執
    行保護管束情況訪視報告表可參，且本案係由受刑人最後所
    在地之臺灣新北地方檢察署執行，受刑人於此之前並未向執
    行檢察官陳報變更住所，是其最後住所地係在本院管轄區域
    內，本院自有管轄權，聲請人向本院提出本案撤銷緩刑聲請
    ，合於刑事訴訟法第476條規定，合先敘明。
三、次按受緩刑之宣告，而於緩刑前因故意犯他罪，在緩刑期內
    受6月以下有期徒刑、拘役或罰金之宣告確定，足認原宣告
    之緩刑難收其預期效果，而有執行刑罰之必要者，得撤銷其
    緩刑宣告，刑法第75條之1第1項第1款明文規定。考其立法
    意旨，乃採裁量撤銷主義，賦予法院撤銷與否之權限。惟審
    認是否「得撤銷」之實質要件，厥為「足認原宣告之緩刑難
    收其預期效果，而有執行刑罰之必要」。故於上揭「得」撤
    銷緩刑之情形，法官應依職權本於合目的性之裁量，妥適審
    酌被告所犯前後數罪間，關於法益侵害之性質、再犯之原因
    、違反法規範之情節是否重大、被告主觀犯意所顯現之惡性
    及其反社會性等情，是否已使前案原為促使惡性輕微之被告
    或偶發犯、初犯改過自新而宣告之緩刑，已難收其預期之效
    果，而確有執行刑罰之必要。
四、經查：
(一)受刑人李易洋前因犯傷害案件，經本院以110年度簡上字第3
    47號判處有期徒刑2月，緩刑2年，於110年12月16日確定在
    案，緩刑期間自110年12月16日起至112年12月15日止（下稱
    甲案）。惟其竟於緩刑期前即110年5月12日8時13分許，另
    犯傷害罪，經本院於111年4月29日以111年度簡字第1019號
    判處拘役50日，於111年6月5日確定（下稱乙案）；復另於1
    09年11月25日，犯共同剝奪他人行動自由罪，經本院於111
    年5月10日以110年度訴字第1206號判處有期徒刑4月，於111
    年6月22日確定（下稱丙案）等情，有前開各該判決及臺灣
    高等法院被告前案紀錄表在卷可按，此部分事實，堪以認定
    。
(二)本院審酌甲案之犯罪情節為：受刑人與其友人即其餘共同被
    告因故與該案告訴人李振瑋發生嫌隙，遂各持安全帽、鋁棒
    或以徒手之方式，共同圍毆告訴人李振瑋致傷；乙案之犯罪
    情節則為：受刑人與其友人即其餘共同被告因細故與該案告
    訴人吳奕憲、黃俊賢發生衝突，遂以徒手毆打或腳踹踢之方
    式，攻擊攻擊告訴人吳奕憲、黃俊賢致傷；丙案之犯罪情節
    則為：受刑人夥同其餘共同被告先駕車圍堵該案被害人蕭承
    冠，受刑人並徒手強勒被害人蕭承冠頸部及手部，控制其行
    動自由而無法離開現場，復共同以人牆包夾方式將被害人蕭
    承冠強押推拉進入自小客車內，駕車前往新北市泰山區之某
    鐵皮屋工廠後看管之，以此方式拘禁被害人蕭承冠之人身自
    由，嗣又強迫被害人蕭承冠簽立本票及同意留在該處之同意
    書，並多次毆打被害人蕭承冠致傷等節，有前揭刑事判決書
    各1份在卷可查，是受刑人前後3次所為，均係暴力型犯罪，
    甲案及乙案並均係與被害人有所嫌隙，即動手毆傷被害人，
    顯無視他人身體、自由法益及社會公共秩序，亦非迫於情境
    或激於義憤等有何不得已之情狀，即恣意為傷害或妨害自由
    之行為，各罪間之犯罪手法已互有關聯，且足見被告乙、丙
    兩案並非偶發性犯罪。
(三)又甲案予以宣告緩刑之論據係以受刑人犯後不僅坦認犯行，
    復與該案告訴人達成調解，並已依約給付部分賠償，堪認應
    具悔悟之意，經此偵審程序，當知所警惕而無再犯之虞，因
    認對其所宣告之刑以暫不執行為適當，故予宣告緩刑2年，
    緩刑期間付保護管束，以勵自新。惟受刑人於保護管束期間
    ，除於111年5月23日曾向臺灣新北地方檢察署報到外，經合
    法通知應於同年5月30日、6月20日、7月13日、8月3日報到
    ，均未如期報到，復經聯繫其母表示不知受刑人去向，電聯
    受刑人所留行動電話門號亦無人接聽，嗣於111年8月9日由
    臺灣新北地方檢察署觀護人前往訪視，受刑人表示不願前往
    報到等語，再經合法通知應於8月24日報到，受刑人仍未如
    期報到等情，有臺灣新北地方檢察署檢察官執行保護管束指
    揮書、執行筆錄、戶口名簿、受保護管束人基本資料表、臺
    灣新北地方檢察署函文暨送達證書、執行保護管束情況約談
    報告表、執行保護管束情況訪視報告表、新北市政府警察局
    新莊分局函文暨查訪紀錄表可憑（本院111年度撤緩字第289
    號卷第41頁至第87頁）；另經本院於111年9月19日傳喚其到
    庭應訊，亦未能到庭提出說明，顯見受刑人自我約制能力不
    足，且漠視法令禁制，其主觀犯意所顯現之反社會性明確，
    無從期待受刑人將會恪遵相關法令規定，是前案為緩刑宣告
    之理由業已動搖，原緩刑宣告顯難收預期之抑制再犯、矯治
    教化功效，當有執行刑罰之必要。
(四)綜上所述，聲請人向受刑人最後住所地之本院聲請撤銷本案
    緩刑宣告，核與刑法第75條之1第1項第1款之規定相符，應
    予准許。
五、依刑事訴訟法第476條，刑法第75條之1第1項第1款，裁定如
    主文。
中　　華　　民　　國　　111 　年　　9 　　月　　20　　日
                  刑事第十三庭  法　官  林建良  
上列正本證明與原本無異。
如不服本裁定，應於裁定送達後五日內敘明抗告理由，向本院提
出抗告狀。
                                書記官  陳昇宏
中　　華　　民　　國　　111 　年　　9 　　月　　26　　日